{
    "noun_declensions": {
        "class_1": {
            "nominative": {
                "singular": {"masculine": "", "feminine": "а"},
                "plural": {"masculine": "и", "feminine": "і"}
            }
        }
    },
    "verb_conjugations": {
        "class_1": {
            "singular": {"1st": "о", "2nd": "ішь", "3rd": "іт"},
            "plural": {"1st": "ім", "2nd": "іте", "3rd": "ят"}
        }
    },
    "verb_endings": {
        "іть": 4,
        "ать": 3,
        "ть": 2,
        "ь": 1
    }
}
{
  "noun_declensions": {
    "nominative": {
      "singular": {
        "masculine": ["", "а", "я", "о", "е"],
        "feminine": ["а", "я", "о", "е"]
      },
      "plural": {
        "masculine": ["и"],
        "feminine": ["і"]
      }
    },
    "genitive": {
      "singular": {
        "masculine": ["у"],
        "feminine": ["і", "я"]
      },
      "plural": {
        "masculine": ["ув"],
        "feminine": ["ів"]
      }
    },
    "dative": {
      "singular": {
        "masculine": ["а"],
        "feminine": ["и"]
      },
      "plural": {
        "masculine": ["ау"],
        "feminine": ["үу", "иу", "яу"]
      }
    },
    "accusative": {
      "singular": {
        "masculine": ["о"],
        "feminine": ["ү"]
      },
      "plural": {
        "masculine": ["оу"],
        "feminine": ["үу"]
      }
    },
    "instrumental": {
      "singular": {
        "masculine": ["әм"],
        "feminine": ["үн", "ен", "ем"]
      },
      "plural": {
        "masculine": ["әмі"],
        "feminine": ["үні", "ені", "емі"]
      }
    },
    "prepositional": {
      "singular": {
        "masculine": ["ет"],
        "feminine": ["іт"]
      },
      "plural": {
        "masculine": ["етах", "әтах"],
        "feminine": ["ітах", "ях"]
      }
    },
    "locative": {
      "singular": {
        "masculine": ["ету"],
        "feminine": ["іву", "іви"]
      },
      "plural": {
        "masculine": ["етув"],
        "feminine": ["увув"]
      }
    },
    "vocative": {
      "singular": {
        "default": ["ұ"],
        "after_sibilant": ["о"]
      },
      "plural": {
        "default": ["ұі"],
        "tsya_ending": ["іі"],
        "nnya_ending": ["ьви"]
      }
    },
    "partitive": {
      "base_form": ["а"]
    }
  }
}
